---
title: "HW5_iris_analysis"
author: "D06521014"
date: "2017年12月21日"
output: html_document
---
##步驟一library packages 
```{r, include=TRUE, warning=FALSE,results = "hide"}
library(e1071)#SVM
library(dplyr)
library(lattice)
library(ggplot2)
library(caret)#cofusionmatrix
```
##步驟二 先看iris的結構
```{r, warning=FALSE}
summary(iris)
```
###1.花萼長度(Sepal.Length)
###2.花萼寬度(Sepal.Width)
###3.花瓣長度(Petal.Length)
###4.花瓣寬度(Petal.Width)
###5.品種(Species)：Setosa，Versicolor和Virginica各50筆


##步驟三 先看iris變數之間的關係
```{r, warning=FALSE}
plot(iris)
```
由圖可以發現，花瓣長度(Petal.Length)、花瓣寬度(Petal.Width)之間線性關係最佳
```{r, warning=FALSE}
#花瓣長度(Petal.Length)、花瓣寬度(Petal.Width)以不同種花進行散布圖繪圖
ggplot(data=iris) +                        
    geom_point(aes(x=Petal.Length,           # 散布圖
                   y=Petal.Width,
                   color=Species))         # 把不同品種著色
#花瓣長度(Petal.Length)、花瓣寬度(Petal.Width)以不同種花進行盒鬚圖繪圖
qplot(x=Petal.Length,      
        y=Petal.Width, 
        data=iris, 
        geom="boxplot",    # graph type is boxplot
        color=Species)
```


##步驟四 anova分析，看Sepal.Length與Petal.Width在統計檢定上的差異
###假設檢定的對應H0和H1分別如下：
###H0:μ(Setosa)=μ(Versicolor)=μ(Virginica) 1.Petal.Width 2.Petal.Length
###H1:至少有一種平均數和其他品種不相等
```{r, warning=FALSE}
modelPW<-lm(Petal.Width~Species,data=iris)
anova(modelPW) 

modelPL<- lm(Petal.Length~Species, data=iris)
anova(modelPL)
```
檢定的結果 p-value < 2.2e-16 也遠小於 0.05 因此強力的否決了H0 


##步驟五 svm分析
```{r, warning=FALSE}
#150組中 1~50 51-100 101-150分別為3種品種 要打散訓練才可以有比較好的結果
testId = sample(nrow(iris),100, replace=FALSE)
testId
x <- subset(iris[testId,], select = -Species)
y <- iris$Species[testId]
#訓練
trainingId = iris[-testId,]
svm_model1 = 
  svmfit = svm(Species ~ ., data = iris[-testId,])
#訓練 confusionMatrix
pred = predict(svm_model1,x)
confusionMatrix(pred,y)

```
##準確率>0.9還算不錯
##不過versicolor會有幾筆預測為virginica可再探討如何改善
